臺灣高雄地方法院刑事判決　　　　　　　　　　　　九十三年度簡上字第四二九號
　　上　訴　人　臺灣高雄地方法院檢察署檢察官
　　被　　　告　乙○○
右列上訴人因被告違反電子遊戲場業管理條例案件，不服本院高雄簡易庭九十三年度
簡字第二二四二號中華民國九十三年五月二十五日第一審判決（聲請簡易處刑案號：
九十二年度偵字第六四七三號，及移
七五二五、八０一八號），提起上訴並移
、一二七五九、一一０七二、一四三七七號），本院管轄之第二審合議庭認為應適用
通常程序，自為第一審判決，判決如左：
    主  文
原判決撤銷。
乙○○連續違反未依電子遊戲場業管理條例規定辦理營利事業登記，不得經營電子遊
戲場業之規定，累犯，處有期徒刑柒月。扣案如附表所示之電子遊戲機共貳拾壹台（
均含ＩＣ板各壹塊）、機台內代幣共伍佰肆拾肆枚、現金共新臺幣壹萬玖仟壹佰伍拾
元，均沒收。
    事  實
一、乙○○前因違反電子遊戲場業管理條例案件，經本院分別於民國九十三年一月八
    日以九十三年度簡字第七三號判處有期徒刑三月，及於同年月三十日以九十三年
    度簡字第四一八號判處有期徒刑三月，並均確定，且分別於同年三月十五日及同
    年四月二十九日易科罰金執行完畢。詎仍不知悔改，明知未依電子遊戲場業管理
    條例規定辦理營利事業登記者，不得經營電子遊戲場業，且如附表所示營業場所
    之許可營業項目均未包含經營電子遊戲場業務，竟基於概括犯意，連續於如附表
    所示時間及營業場所，未經許可，擅自擺設其所有如附表所示之電子遊戲機，供
    不特定人把玩，並分別僱用如附表所示不知情之店員林義智等人負責看顧機台，
    而違法經營電子遊戲場業。嗣於附表所示查獲時間，如附表編號一至六所示之電
    子遊戲機插電營業中，及如附表編號七所示之客人柯宏茂正在打玩電子遊戲機時
    ，為警當場查獲，並扣得如附表所示乙○○所有之電子遊戲機共計二十一台（均
    含ＩＣ板各一塊）、機台內現金共計新臺幣（下同）一萬九千一百五十元、機台
    內代幣共計五百四十四枚，及客人柯宏茂所兌換之代幣四百四十枚等物。
二、案經高雄市政府警察局三民第一分局報告臺灣高雄地方法院檢察署檢察官偵查起
    訴，暨高雄市政府警察局三民第二分局、新興分局、鼓山分局、前鎮分局報告該
    署檢察官移送併案審理。
    理  由
一、右揭犯罪事實，業據被告乙○○於警詢、偵查及本院審理中均坦承不諱，核與證
    人即店員林德宏、李心池、劉宗科等人於警詢中、店員張芳銘於偵查中、店員王
    昱為於警詢及偵查中，及查獲當日在場打玩機台之客人柯宏茂於警詢中之證述均
    相符，並有高雄市政府警察局新興分局「擴大臨檢勤務」臨檢現場檢查紀錄、三
    民第一分局現場檢查紀錄表、三民第二分局臨檢紀錄表各一份、前鎮分局營業場
    所檢查紀錄三份、現場圖一份、現場照片十四張、高雄市政府營利事業登記證四
    份、讓渡書一份等附卷可稽。此外，復有如附表所示被告所有電子遊戲機共二十
    一台（均含ＩＣ板各一塊）、機台內現金共計一萬九千一百五十元、機台內代幣
    共計五百四十四枚，及客人柯宏茂所兌換之代幣四百四十枚等物扣案可資佐證。
    綜上足認，被告前揭自白與事實相符，自可採為認定事實之證據。則被告右揭違
    法經營電子遊戲場業之犯行，堪以認定。
二、按「未依本條例規定辦理營利事業登記者，不得經營電子遊戲場業」，電子遊戲
    場業管理條例第十五條定有明文，是核被告未依前開條例規定辦理營利事業登記
    ，擅自於如附表所示營業場所經營電子遊戲業之行為，係違反前開條例第十五條
    規定，應依同條例第二十二條規定處罰。又被告僱用如附表所示不知情之店員林
    義智等人負責看顧機台，而違法經營電子遊戲業，係間接正犯。被告於附表所示
    同一地點未經許可擺設數台電子遊戲機台之犯行，應屬一個違法營業行為，為單
    純一罪。至被告先後於如附表所示不同地點，未經許可擺設數台電子遊戲機台之
    犯行，則屬數個違法營業行為，時間緊接，且觸犯構成要件相同之罪名，係基於
    概括犯意反覆為之，應依連續犯之規定論以一罪，並加重其刑。再按上訴人於三
    十一年一月間所犯之竊盜罪，既與三十二年四月九日所犯之竊盜罪係出於概括之
    犯意，應依連續犯處斷，而其連續行為之終了，又在另一犯罪之有期徒刑執行完
    畢後五年以內，自仍無解於累犯罪之成立，最高法院三十三年上字第一五七七號
    著有判例可資參照。被告前因違反電子遊戲場業管理條例案件，經本院分別於九
    十三年一月八日以九十三年度簡字第七三號判處有期徒刑三月，及於同年月三十
    日以九十三年度簡字第四一八號判處有期徒刑三月，並均確定，且分別於同年三
    月十五日及同年四月二十九日易科罰金執行完畢，此有上開判決書及臺灣高等法
    院被告全國前案紀錄表各一份在卷足按，而本件被告連續違法經營電子遊戲業行
    為之終了即九十三年五月十一日，係在前開有期徒刑之執行完畢後五年以內，自
    應成立累犯，應依法加重其刑，並依法遞加之。檢察官雖僅就如附表編號二所示
    犯行聲請簡易判決處刑，惟被告其餘如附表所示犯行與前揭聲請簡易判決處刑部
    分，均有連續犯之裁判上一罪關係，業如前述，均為檢察官聲請簡易判決處刑之
    效力所及，本院自應併予審理。另按刑事簡易案件，地方法院依簡易程序判決後
    ，因未經言詞辯論，故未宣示判決，嗣該判決送達後，因未上訴而確定，其判決
    確定既判力對於時間效力之範圍應以判決正本最初送達時間為準（臺灣高等法院
    暨所屬法院八十六年法律座談會研討結果及審查意見、臺灣高雄地方法院八十五
    年一月份法律座談會臺灣高等法院研究意見參照）。查被告前因違反電子遊戲場
    業管理條例案件，經本院於九十三年一月八日以九十三年度簡字第七三號判處有
    期徒刑三月，判決於同年月二十八日最初送達於當事人，並於同年二月二十日確
    定；另因違反電子遊戲場業管理條例案件，經本院於九十三年一月三十日以九十
    三年度簡字第四一八號判處有期徒刑三月，判決於同年二月九日最初送達於當事
    人，並於同年月二十五日確定，分別有上開二案之刑事書記官辦案進行簿各一份
    在卷足憑，依前揭說明，上開二案之既判力時點分別為九十三年一月二十八日及
    同年二月九日，是上開二案之判決效力均不及於本案，附此敘明。原審以被告犯
    罪事證明確，予以論罪科刑，固非無見，惟被告所為如附表編號五至編號七所示
    犯行部分，原審未及併案審酌，尚有未洽，故檢察官上訴意旨指摘原判決不當，
    為有理由，自應由本院將原判決撤銷改判。爰審酌被告前因違反電子遊戲業管理
    條例案件，先後二次經本院判刑確定，並已執行完畢，竟仍不知悔改，又先後於
    七個地點違法經營電子遊戲場業，藐視國家法紀，惟念其犯後坦承犯行，態度尚
    佳，且因患有高血壓、中風等疾病，有診斷證明書數紙在卷可佐，身體狀況不良
    等一切情狀，量處如主文所示之刑。
三、扣案如附表所示之電子遊戲機台共二十一台（均含ＩＣ板各一塊）及機台內之代
    幣共計五百四十四枚，均係被告所有，供違法經營電子遊戲場業所用之物；至機
    台內之現金共計一萬九千一百五十元，則係被告所有，為前開犯行所得之物，均
    據被告供承在卷，爰分別依刑法第三十八條第一項第二款、第三款之規定宣告沒
    收。至扣案如附表編號七所示客人柯宏茂兌換後持以打玩電子遊戲機之代幣四百
    四十枚，係柯宏茂所有之物，自不得宣告沒收之。
四、又按檢察官聲請以簡易判決處刑之案件，經法院認為有第四百五十一條之一第四
    項但書之情形者，應適用通常訴訟程序審判之，刑事訴訟法第四百五十二條定有
    明文。另按對於簡易判決之上訴，準用刑訴法第三編第一章及第二章之規定，管
    轄第二審之地方法院合議庭受理簡易判決上訴案件，應依通常程序審理。其認案
    件有刑訴法第四百五十二條之情形者，應撤銷原判決，逕依通常程序為第一審判
    決，法院辦理刑事訴訟簡易程序案件應行注意事項第十四項亦定有明文。查本院
    所量處之刑度既已逾越刑事訴訟法第四百四十九條第三項簡易判決所科之刑以宣
    告緩刑、得易科罰金之有期徒刑及拘役或罰金為限之規定，而有刑事訴訟法第四
    百五十一條之一第四項但書第一款之情形，依前揭規定，自應由本院合議庭逕依
    通常程序審理後，自為第一審判決，僅此敘明。
據上論斷，應依刑事訴訟法第四百五十五條之一第一項、第三項、第四百五十二條、
第四百五十一條之一第四項第一款、第三百六十九條第一項前段、第三百六十四條、
第二百九十九條第一項前段，電子遊戲場業管理條例第二十二條、刑法第十一條前段
、第五十六條、第四十七條、第三十八條第一項第二款、第三款，判決如主文。
本案經檢察官甲○○到庭執行職務。
中      華      民      國    九十三    年      九      月    二十四    日
                                  臺灣高雄地方法院刑事庭
                                      審判長法  官 黃三友
                                            法  官 涂裕洪
                                            法  官 王雅苑
右正本證明與原本無異。
如不服本判決，應於判決送達後十日內，向本院提出上訴狀。
                                            書記官 黃琬婷
中      華      民      國    九十三    年      九      月    二十四    日
附錄法條：
電子遊戲場業管理條例第十五條
未依本條例規定辦理營利事業登記者，不得經營電子遊戲場業。
電子遊戲場業管理條例第二十二條
違反第十五條規定者，處行為人一年以下有期徒刑、拘役或科或併科新台
幣五十萬元以上二百五十萬元以下罰金。
附表：
┌──┬──────┬───────┬──────┬───┬─────┬─────────┐
│編號│  犯罪地點  │  犯罪時間    │  查獲時間  │僱用之│查獲情形  │查獲之機台及機台內│
│    │            │              │            │店員  │          │之現金、代幣      │
├──┼──────┼───────┼──────┼───┼─────┼─────────┤
│    │高雄市前金區│自民國九十三年│九十三年二月│林義智│電子遊戲機│「滿貫大亨」一台（│
│    │自強一路八八│二月十日起至同│十三日下午五│      │插電營業中│含ＩＣ板一塊）、現│
│ 一 │號之「界揚超│年月十三日下午│時四十分許  │      │          │金新臺幣（下同）二│
│    │商」        │五時四十分許止│            │      │          │千二百三十元      │
├──┼──────┼───────┼──────┼───┼─────┼─────────┤
│    │高雄市三民區│自九十三年三月│九十三年三月│不詳  │同上      │「劍龍」二台、「滿│
│    │建國三路四三│十日起至同年月│二十三日晚上│      │          │貫大亨」、「賽馬」│
│ 二 │七號地下室一│二十三日晚上九│九時四十分許│      │          │各一台（均含ＩＣ板│
│    │樓之「彗星撞│時四十分許止  │            │      │          │各一塊）、現金一萬│
│    │地球運動休閒│              │            │      │          │六千一百元        │
│    │館」        │              │            │      │          │                  │
├──┼──────┼───────┼──────┼───┼─────┼─────────┤
│    │高雄市三民區│自九十三年三月│九十三年四月│林德宏│同上      │「滿貫大亨」、「劍│
│    │大昌二路一一│二十五日起至同│一日下午二時│      │          │龍」各二台（均含Ｉ│
│ 三 │九號二、三樓│年四月一日下午│五十分許    │      │          │Ｃ板各一塊）、現金│
│    │之「亞力士撞│二時五十分許止│            │      │          │八百二十元        │
├──┼──────┼───────┼──────┼───┼─────┼─────────┤
│    │高雄市鼓山區│自九十三年三月│九十三年四月│李心池│同上      │「超級神龍」「劍龍│
│    │九如四路一五│二十五日起至同│二日晚上七時│      │          │」各一台（均含ＩＣ│
│ 四 │九０之一號之│年四月二日晚上│四十分許    │      │          │板各一塊）、代幣八│
│    │「富樂超商」│七時四十分許止│            │      │          │十八枚            │
├──┼──────┼───────┼──────┼───┼─────┼─────────┤
│    │高雄市前鎮區│自九十三年四月│九十三年四月│劉宗科│同上      │「劍龍」、「魔法球│
│    │二聖路二二一│十五日起至同年│二十三日凌晨│      │          │」各一台、「滿貫大│
│ 五 │號之「界揚超│月二十三日凌晨│零時四十五分│      │          │亨」二台（均含ＩＣ│
│    │商」        │零時四十五分許│許          │      │          │板各一塊）、代幣六│
│    │            │止            │            │      │          │十六枚            │
├──┼──────┼───────┼──────┼───┼─────┼─────────┤
│    │高雄市前鎮區│自九十三年五月│九十三年五月│張芳銘│同上      │「劍龍」、「滿貫大│
│    │復興三路一五│一日起至同年月│六日晚上八時│      │          │亨」各一台（均含Ｉ│
│ 六 │二號之「揚揚│六日晚上八時四│四十分許    │      │          │Ｃ板各一塊）、代幣│
│    │超商」      │十分許止      │            │      │          │二十枚            │
├──┼──────┼───────┼──────┼───┼─────┼─────────┤
│    │高雄市前鎮區│自九十三年五月│九十三年五月│王昱為│客人柯宏茂│「大舞台」、「劍龍│
│    │英明一路一三│一日起至同年月│十一日晚上九│      │持所兌換之│」、「魔象」、「滿│
│ 七 │三號之「揚揚│十一日晚上九時│時五十分許  │      │代幣四百四│貫大亨」各一台（均│
│    │超商」      │五十分許      │            │      │十枚打玩「│含ＩＣ板各一塊）、│
│    │            │              │            │      │大舞台」電│代幣三百七十枚    │
│    │            │              │            │      │子遊戲機  │                │
└──┴──────┴───────┴──────┴───┴─────┴─────────┘
